臺灣高等法院臺中分院刑事判決　　　　94年度上訴字第2308號
上 　訴 　人
即 　被 　告　　乙○○
　　　　　　　　　　　　（另案於臺灣臺中監獄執行中）
　　　　　　　　甲○○
　　　　　　　　　　　　臺中縣大里市○○里○○路366巷32號
　　　　　　　　　　 　（另案於臺灣臺中監獄臺中分監執行中）
前列二人共同
指 定 辯護人　本院公設辯護人　丙○○
上列上訴人因毒品危害防制條例等案件，不服臺灣臺中地方法院
94年度訴字第2227號中華民國94年10月14日第一審判決（起訴案
號：臺灣臺中地方法院檢察署94年度偵字第5989號、94年度偵字
第5990號），提起上訴，本院判決如下：
    主　  文
原審判決關於甲○○、乙○○販賣第一級毒品部分暨甲○○定應
執行刑部分，均撤銷。
甲○○共同連續販賣第一級毒品，累犯，處有期徒刑拾貳年，扣
案之海洛因柒小包（合計驗餘淨重貳點柒貳公克，空包裝重壹點
壹柒公克）、海洛因柒包（合計驗餘淨重壹點貳公克，空包
裝重肆點柒壹公克）均沒收銷燬之，扣案之門號0000000000號、
0000000000號、0000000000號、0000000000號行動電話各壹支、
杓子貳支、研磨機壹台、電子磅秤壹台、分裝袋柒包均沒收，00
00000000號行動電話壹支，如不能沒收時追徵其價額或以其財產
抵償之；犯罪所得新臺幣壹萬捌仟元沒收，如全部或一部不能沒
收時，以其財產抵償之。
其他上訴駁回。
甲○○經撤銷改判部分（販賣第一級毒品部分）與甲○○經上訴
駁回部分（未經許可，持有可發射子彈具有殺傷力之改造手槍部
分）應執行有期徒刑拾伍年貳月。
乙○○共同連續販賣第一級毒品，累犯，處有期徒刑拾年陸月，
扣案之海洛因柒小包（合計驗餘淨重貳點柒貳公克，空包裝重壹
點壹柒公克）、海洛因柒包（合計驗餘淨重壹點貳公克，空
包裝重肆點柒壹公克）均沒收銷燬之，扣案之門號0000000000號
、0000000000號、0000000000號、0000000000號行動電話各壹支
、杓子貳支、研磨機壹台、電子磅秤壹台、分裝袋柒包均沒收，
0000000000號行動電話壹支，如不能沒收時追徵其價額或以其財
產抵償之；犯罪所得新臺幣壹萬捌仟元沒收，如全部或一部不能
沒收時，以其財產抵償之。
    犯罪事實
一、甲○○前於民國（下同）91年間，因施用毒品罪，經臺灣臺
    中地方法院於91年12月30日以91年度訴字第2779號判處有期
    徒刑8月確定，於92年10月4日入監執行，於 93年5月30日縮
    短刑期執行完畢；乙○○（被訴未經許可，持有可發射子彈
    具有殺傷力之改造手槍及子彈部分，業經原審判決無罪確定
    ）前於90年間，因施用毒品罪，經臺灣臺中地方法院於90年
    2月27日以90年度簡字第3號判處有期徒刑 4月，如易科罰金
    ，以3百元折算一日確定，於90年12月6日入監執行，於91年
    4月5日執行完畢。甲○○、乙○○均不知悔改。
二、甲○○明知未經中央主管機關許可，不得非法持有具有殺傷
    力之槍砲、彈藥，竟為供防身之用，而於94年2、3月間，在
    臺中縣大里市○○路某處，向姓名年籍不詳綽號「阿洲」之
    成年男子借得機械性能良好、可發射子彈具有殺傷力之仿FN
    廠1910型半自動手槍之改造手槍1支（槍枝管制編號：00000
    00000）及具有殺傷力之土造子彈7顆後，將之藏放於臺中市
    ○○○街1段40號5樓之5 由甲○○出資而由乙○○出面承租
    供甲○○與乙○○共同使用之居所，而非法持有之。嗣於94
    年3月29日17時許，在臺中市○區○○○街1段40號5樓之5租
    屋處，甲○○為警查獲，並扣得甲○○持有之前開可發射子
    彈具有殺傷力之改造手槍1支及土造子彈7顆 （其中2顆，經
    採樣試射，業已滅失）。
三、甲○○（綽號「阿波」）、乙○○（綽號「豬哥」）均明知
    海洛因業經主管機關公告列為毒品危害防制條例第2條第2項
    所規範之第一級毒品，不得持有、販賣，竟仍共同基於意圖
    販賣第一級毒品海洛因以營利之概括犯意聯絡，自 94年1月
    間起至94年3月5日止，先由甲○○向姓名年籍不詳綽號「阿
    州」之成年男子，以每36公克新臺幣（下同） 15、6萬元之
    代價，販入不詳數量之毒品海洛因後，透過甲○○所有之門
    號0000000000號行動電話及乙○○所有之門號0000000000以
    及甲○○、乙○○二人合買之0000000000、0000000000號行
    動電話，作為吸用毒品者聯絡購買第一級毒品海洛因之用，
    再由甲○○提供分裝成為每包0.20公克之毒品海洛因作為販
    售標的，而乙○○則負責接聽電話及前往臺中市區各該約定
    地點送交毒品並收取販售毒品所得現金之方式，共同以每包
    0.20公克（交易暗號稱為「一天」） 1千元之代價，先後多
    次販賣第一級毒品海洛因予葉宗憲（綽號「阿賢」）、吳基
    峰（綽號「芒果」）、李孟瑋（綽號「檸檬」）、林億發（
    綽號「豐原」）等成年人，實際販賣毒品所得之財物合計現
    金1萬8千元，悉數由甲○○取得，乙○○則獲得甲○○免費
    提供吃住、零用錢及毒品海洛因施用之利益。葉宗憲、吳基
    峰、李孟瑋、林億發等人向甲○○、乙○○購買第一級毒品
    海洛因之時間、次數、數量及價金等細節，詳如下述：
    (一)葉宗憲自94年1月間起至94年3月5日止，利用上開門號000
      0000000、0000000000 號行動電話，與乙○○聯絡購買毒
      品海洛因，每次購買 1千元，約在臺中縣大里市乙○○住
      處、臺中市南屯區○○○路口及臺中市○村路○○○路口
      等處，分別由乙○○或甲○○到場交付毒品及收取現金，
      先後共有8次，合計販售毒品所得8千元。
    (二)吳基峰自94年1月初起至94年2月初止，利用門號00000000
      00、0000000000號行動電話，分別向乙○○、甲○○聯絡
      購買毒品海洛因，每次購買 1千元，約在臺中市○○路某
      處交岔路口之網咖，均由乙○○到場交付毒品及收取現金
      ，先後共有2次，合計販售毒品所得2千元。
    (三)李孟瑋於94年1月12日、94年1月13日、94年2月4日、94年
      2月25日，分別利用上開門號0000000000、0000000000、0
      000000000 號行動電話，向乙○○聯絡購買毒品海洛因，
      每次購買2千元、1千元、2千5百元（94年2月4日14時10分
      購買1千5百元之毒品，同日20時40分許又購買 1千元之毒
      品，合計2千5百元） 、1千元不等，約在臺中市○○○路
      與美村路口附近，均由乙○○到場交貨並收取現金，先後
      共有5次，合計販售毒品所得6千5百元。
    (四)林億發於94年1月11日、94年1月16日，利用上開門號0000
      000000號行動電話，與乙○○聯絡購買毒品海洛因，分別
      購買5百元、1千元，約在臺中市第一廣場，均由乙○○到
      場交貨並收取現金，先後2次，合計販售毒品所得 1千5百
      元。
    嗣於94年3月29日17時許，在臺中市○○○街○段36號前，為
    警查獲乙○○，並在乙○○身上扣得甲○○所有供販毒使用
    之海洛因7小包（合計驗餘淨重2.72公克，空包裝重 1.17公
    克）及乙○○所有供為販毒使用之門號0000000000號行動電
    話1支；同時間，另在臺中市○區○○○街1段40號5樓之5，
    為警查獲甲○○，並扣得甲○○所有供販毒使用之海洛因 7
    包（合計驗餘淨重31.32公克，空包裝重4.71公克） 、門號
    0000000000 號行動電話1支、杓子2支、研磨機1台、電子磅
    秤1台、分裝袋7包、乙○○所有門號0000000000號行動電話
    一支等物（另有查扣甲○○所有之橡膠管1條、注射針筒 24
    支、安非他命3小包、安非他命吸食器1組）。
四、案經南投縣警察局移送及南投縣警察局草屯分局報告臺灣臺
    中地方法院檢察署檢察官偵查起訴。
    理    由
一、訊據上訴人即被告（以下簡稱被告）甲○○坦承對於上揭時
    地，持有具有殺傷力之前開可發射子彈具有殺傷力之改造槍
    彈，以及與被告乙○○共同意圖營利，以每包 1千元之代價
    ，共同販賣第一級毒品海洛因予葉宗憲、吳基峰、李孟瑋、
    林億發等人之事實不諱，核與其於原審供認情節相符。訊據
    上訴人即被告（以下簡稱被告）乙○○亦坦承有與甲○○為
    上開販賣第一級毒品海洛因予葉宗憲、吳基峰、李孟瑋、林
    億發等人之事實不諱，惟堅決否認與甲○○共同販賣，其所
    為僅係幫助販賣云云，惟查：前開被告甲○○與乙○○共同
    意圖營利，以每包 1千元之代價，共同販賣第一級毒品海洛
    因予葉宗憲、吳基峰、李孟瑋、林億發等人之事實以及被告
    甲○○於上揭時地，持有具有殺傷力之前開可發射子彈具有
    殺傷力之改造槍彈之事實，除分據被告甲○○與乙○○二人
    坦承不諱，經核復與證人葉宗憲（參照原審卷第175至178頁
    ）、吳基峰（參照原審卷第180頁）、李孟瑋 （參照原審卷
    第209至211頁）於原審審理中之證述內容及證人林億發於警
    詢中之陳述內容（參照94年度偵字第5990號偵查卷第116至1
    18頁）均屬相符，並有對於被告甲○○、乙○○、證人葉宗
    憲、吳基峰、林億發、李孟瑋等人進行監聽所為之專案機房
    工作日誌六份（參照94年度警聲搜字第1166號偵查卷第36至
    72頁、第74至134頁、第137至140頁、第144至150頁、 94年
    度警聲搜字第1598號偵查卷第11至13頁、第27頁）、查獲被
    告乙○○之現場照片5張 （參照94年度偵字第5989號偵查卷
    第76至78頁）、查獲被告甲○○之現場照片13張（參照94年
    度偵字第5990號偵查卷第81至88頁）等在卷可稽，復有扣案
    之海洛因7小包、門號0000000000號行動電話1支、海洛因 7
    包等物為證；且扣案之槍彈，經送鑑定結果，認為：(1)送鑑
    仿德制八釐米手槍1支（槍枝管制編號：0000000000） ，係
    由仿FN廠1910型半自動手槍製造之金屬玩具手槍換裝土造金
    屬槍管而成之改造手槍，機械性能良好，可擊發適用子彈，
    具有殺傷力；(2)送鑑改造子彈七顆，均係具直徑約為 8.0㎜
    （採樣一顆測量）土造金屬彈頭之土造子彈，經採樣二顆試
    射，均可擊發，均具有殺傷力；此有內政部警政署刑事警察
    局94年5月4日刑鑑字第0940050611號槍彈鑑定書一份（參照
    94年度偵字第5990號偵查卷第141至143頁）在卷可稽；又自
    被告乙○○處查獲扣案之海洛因7小包，經送驗結果，均含
    第一級第6項毒品海洛因成分，淨重2.72公克（空包裝重1.1
    7公克），純度34.19﹪，純質淨重0.93公克，此有法務部調
    查局94年6月23日調科壹字第120015947號鑑定通知書一份（
    參照94年度偵字第5989號偵查卷第105頁） 在卷可稽；另自
    被告甲○○處查獲扣案之海洛因 7包，經送驗結果，均含第
    一級第6項毒品海洛因成分，合計淨重31.32公克（空包裝重
    4.71公克），純度38.91﹪純質淨重12.19公克，此有法務部
    調查局94年6月14日調科壹字第120015910號鑑定通知書一份
    （參照94年度偵字第5990號偵查卷第151頁） 在卷可稽；被
    告甲○○、乙○○自白供述與現有事證相符，應堪置信。（
    至於證人林億發，經原審二次合法傳喚，均未到庭陳述，而
    對於證人林億發於警詢中之陳述內容，原屬被告以外之人於
    審判外之陳述，屬於傳聞證據，然因被告甲○○、乙○○對
    於販賣第一級毒品海洛因予證人林億發二次之犯行，業均於
    原審中坦認屬實，且證人林億發於警詢中之陳述內容亦與司
    法警察實施監聽之結果相符，被告甲○○、乙○○之義務辯
    護人於原審審理中以及被告甲○○、乙○○於原審及本院審
    理中均明白表示同意以證人林億發之警詢陳述內容做為證據
    ，本院認為證人林億發之陳述內容顯與事實相符，該警詢筆
    錄之製作情況亦屬適當，並無違背法定正當程序之處，爰依
    刑事訴訟法第159條之5第1 項之規定，將證人林億發之警詢
    陳述列為本案之證據使用，附此敘明。）。而門號00000000
    00號行動電話係被告甲○○所有及號0000000000號行動電話
    係被告乙○○所有0000000000、0000000000號行動電話係被
    告甲○○、乙○○ 2人合買，作為吸用毒品者聯絡購買第一
    級毒品海洛因之用，亦據被告甲○○、乙○○ 2人於本院審
    理時供認無訛（詳見本院審理卷第91頁至第92頁），另被告
    乙○○不僅有接聽購買毒品者之電話，復負責交付毒品予購
    買毒品者及向購買毒品者收取購買毒品之款項，事後並獲得
    被告甲○○免費提供吃住、零用錢及毒品海洛因施用之利益
    ，其所為顯係以自己販賣第一級毒品之意參與販賣第一級毒
    品構成要件之犯行，應屬共同正犯至明，其辯稱僅屬幫助販
    賣云云，顯非可採。另按我國查緝販賣毒品海洛因執法甚嚴
    ，對於販賣海洛因者尤科以重度刑責，又販賣海洛因既係違
    法行為，當非可公然為之，亦無公定價格，且容易分裝並增
    減份量，而每次買賣之價量，可能隨時依雙方關係深淺、資
    力、需求量及對行情之認知、來源是否充裕、查緝是否嚴謹
    、購買者被查獲時供述購買對象之可能風險之情評估等情形
    ，而異其標準，非可一概而論；販賣之利得，除被告坦承犯
    行或價量俱臻明確外，委難察得實情，販賣之人從價差或量
    差中牟利之方式雖異，其意圖營利之販賣行為則同一。是以
    因海洛因量微價高，販賣者率有暴利可圖，苟非意圖販賣營
    利，一般人焉有可能甘冒重度刑責而提供海洛因。本件被告
    甲○○既出資購買毒品，復由與被告乙○○共同接聽電話及
    交付毒品予購買之人，且被告乙○○復可自被告甲○○處免
    費取得海洛因以及獲得被告甲○○免費提供吃住、零用錢做
    為酬勞，被告乙○○、被告甲○○共同販賣海洛因，顯有賺
    取利益至明。本件事證明確，被告上開販賣第一級毒品犯行
    足以認定，應依法論科。
二、論罪科刑部分：
（一）被告甲○○明知未經中央主管機關許可，不得非法持有具
      有殺傷力之槍砲、彈藥，竟向姓名年籍不詳綽號「阿洲」
      之成年男子借得機械性能良好、可發射子彈具有殺傷力之
      仿FN 廠1910型半自動手槍之改造手槍1支及可擊發具有殺
      傷力之土造子彈 7顆後，而非法持有之，核被告甲○○所
      為，係違反槍砲彈藥刀械管制條例第8條第4項之未經許可
      ，持有可發射子彈具有殺傷力之改造手槍罪、第12條第 4
      項未經許可，持有子彈罪。被告甲○○一個持有行為，同
      時觸犯未經許可，持有可發射子彈具有殺傷力之改造手槍
      罪及未經許可，持有子彈罪，為一行為觸犯數罪名之想像
      競合犯，係裁判上一罪之關係，爰依刑法第55條前段之規
      定，從一重之未經許可，持有可發射子彈具有殺傷力之改
      造手槍罪論處。
（二）又被告甲○○、乙○○均明知海洛因業經主管機關公告列
      為毒品危害防制條例第二條第二項所規範之第一級毒品，
      不得持有、販賣，竟仍共同基於意圖販賣第一級毒品海洛
      因以營利之概括犯意聯絡，由被告甲○○向姓名年籍不詳
      綽號「阿州」之成年男子販入毒品海洛因並負責提供分裝
      後之毒品海洛因，而被告乙○○則負責接聽電話及前往臺
      中市區各該約定地點送交毒品並收取販售毒品所得現金之
      方式，共同以每包 1千元之代價，先後多次販賣第一級毒
      品海洛因予葉宗憲、吳基峰、李孟瑋、林億發等人，合計
      販賣毒品所得1萬8千元，核被告甲○○、乙○○所為，均
      係違反毒品危害防制條例第4條第1項之販賣第一級毒品罪
      。被告甲○○、乙○○持有第一級毒品海洛因之低度行為
      ，分別為販賣第一級毒品海洛因之高度行為所吸收，均不
      另論處。又被告甲○○、乙○○就前開販賣第一級毒品之
      犯行間，顯有共同之犯意聯絡及行為分擔，為共同正犯。
      再以，被告甲○○、乙○○先後多次販賣第一級毒品之犯
      行，其時間緊接，手段同一，所觸犯犯罪構成要件相同之
      罪名，顯均係基於概括犯意而為之，為連續犯之裁判上一
      罪關係，應依刑法第56條之規定，分別論以一罪（因販賣
      第一級毒品罪之法定本刑為死刑及無期徒刑，依刑法第64
      條第1項、第65條第1項之規定，不得加重）。
（三）被告甲○○所犯前開未經許可，持有可發射子彈具有殺傷
      力之改造手槍罪及販賣第一級毒品罪二者間，其犯意各別
      ，行為互殊，法益亦異，應予分論併罰。
（四）末查：被告甲○○前於91年間，因施用毒品罪，經臺灣臺
      中地方法院於91年12月30日以91年度訴字第2779號判處有
      期徒刑8月確定，於92年10月4日入監執行，於 93年5月30
      日縮短刑期執行完畢；而被告乙○○前於90年間，因施用
      毒品罪，經臺灣臺中地方法院於90年2月27日以 90年度簡
      字第3號判處有期徒刑4月，如易科罰金，以 3百元折算一
      日確定，於90年12月6日入監執行，於 91年4月5日執行完
      畢。，此有臺灣高等法院被告全國前案紀錄表各 1份在卷
      可稽，被告甲○○、乙○○前受有期徒刑之執行完畢後，
      5 年以內再犯本件有期徒刑以上之罪，均為累犯，應依刑
      法第47條之規定，就被告甲○○未經許可，持有可發射子
      彈具有殺傷力之改造手槍罪部分，加重其刑，而被告甲○
      ○、乙○○販賣第一級毒品罪部分，則因其法定本刑為死
      刑及無期徒刑，依法不得加重，附予敘明。
（五）被告甲○○、乙○○先後販賣第一級毒品海洛因予葉宗憲
      8次、吳基峰2次、李孟瑋5次、林億發2次，合計販賣所得
      為1萬8千元，被告甲○○以每包0.20公克分裝，售價 1千
      元，換算結果，實際販售出之海洛因數量約為3.60公克左
      右，販售數量及販賣所得金額尚非鉅額，且被告甲○○、
      乙○○僅係單純販賣交易毒品，並無施用強暴、脅迫之不
      法手段，又犯罪後，均坦承販賣第一級毒品之犯行，被告
      甲○○、乙○○所犯之販賣第一級毒品罪，其最輕法定本
      刑為無期徒刑，本院認為法重情輕，縱使量處法定最低刑
      度之無期徒刑，仍嫌過重，爰依刑法第59條之規定，予以
      酌減，並就被告甲○○非法持有改造手槍部分依法先加後
      減之。
（六）另對於起訴書指稱：被告乙○○於偵查中主動供承販賣毒
      品之共犯為被告甲○○，並坦承犯行，請求依毒品危害防
      制條例第17條之規定，予以減輕其刑。惟按毒品危害防制
      條例第17條規定：犯第4條第1項之罪，供出毒品來源，因
      而破獲者，得減輕其刑，其立法意旨重在鼓勵具體供出其
      上游販毒者，俾資追查該毒梟前手及其上游毒品，以杜絕
      毒品之蔓延與氾濫為目的。倘未因其自白進而查獲毒梟前
      手或其上游毒品者，自不得執此邀本條規定之寬減（參照
      最高法院92年台上字第2897號裁判）。觀諸臺灣臺中地方
      法院檢察署94年度聲拘字第53號、94年度偵字第5989號偵
      查卷之記載可知，本案承辦之南投縣警察局刑警隊，先於
      94年1月份起對被告乙○○進行監聽，再於94年3月份起對
      被告甲○○進行監聽，由監聽紀錄中業已發覺被告甲○○
      、乙○○ 2人之聯繫及共同販賣毒品海洛因之犯行，隨後
      於 94年3月29日因蒐證完備，而向臺灣臺中地方法院檢察
      署檢察官聲請對於被告甲○○、乙○○核發拘票，被告乙
      ○○、甲○○同時分別為警拘提到案後，被告乙○○於94
      年3月30 日警詢中坦承幫被告甲○○販賣海洛因。是以，
      在被告乙○○供出被告甲○○之前，承辦員警業已知悉被
      告甲○○與被告乙○○共同販賣毒品海洛因之行為，且已
      將被告甲○○拘提到案，並非透過被告乙○○之供述內容
      因而查獲被告甲○○，因此，被告乙○○事後雖主動供出
      被告甲○○即為提供毒品供其交付予購買者之人，亦無毒
      品危害防制條例第17條減刑規定之適用，附此敘明。
（七）原審判決關於被告甲○○未經許可，持有可發射子彈具有
      殺傷力之改造手槍及子彈部分，依上開理由，適用槍砲彈
      藥刀械管制條例第8條第4項、第12條第4項，刑法第11 條
      、第55條、第47條、第38條第1項第1款、第2項、第42 條
      第2項，罰金罰鍰提高標準條例第2條之規定，並審酌被告
      甲○○為供防身之用，而持有改造手槍、子彈之犯罪動機
      ，及被告甲○○持有槍彈之行為，對於社會治安有嚴重之
      潛在危害性，惟因被告甲○○僅係將槍彈藏放於棲身處所
      ，並未隨身攜帶持以犯案，其造成之危害性尚未擴大。且
      於犯罪後，坦承犯行，表明悔過之心，犯後態度良好等一
      切情狀，量處被告甲○○有期徒刑年陸月，併科罰金新
      臺幣伍萬元，並諭知罰金如易服勞役之折算標準，且認扣
      案之仿FN廠1910型半自動手槍之改造手槍1支 （槍枝管制
      編號：0000000000） 及土造子彈5顆，係屬槍砲彈藥刀械
      管制條例所公告列管之違禁物，不問屬於被告甲○○與否
      ，爰依刑法第38條第1項第1款、第2 項之規定，諭知沒收
      。並認扣案之土造子彈 2顆，業經採樣試射，已經滅失，
      無從併予諭知沒收。核其認事用法均無違誤，量刑亦稱妥
      適，被告甲○○就原審判決關於其未經許可，持有可發射
      子彈具有殺傷力之改造手槍及子彈部分，上訴主張原審判
      決量刑過重，指摘原審判決關於其未經許可，持有可發射
      子彈具有殺傷力之改造手槍部分不當，顯無理由，應予駁
      回。
（八）原審判決關於被告甲○○及被告乙○○共同販賣第一級毒
      品部分，認被告甲○○及被告乙○○二人罪證明確予以論
      罪科刑，固非無見，惟按：毒品危害防制條例第19條第 1
      項規定：「犯第4條至第9條、第12條、第13條或第14條第
      1項、第2項之罪者，其供犯罪所用或因犯罪所得之財物，
      均沒收之，如全部或一部不能沒收時，追徵其價額或以其
      財產抵償之。」，本件被告甲○○及被告乙○○共同販賣
      第一級毒品所使用之行動電話計有0000000000號、000000
      0000號、0000000000號及0000000000號等 4支，此據被告
      甲○○及被告乙○○二人於本院審理時供認不諱（詳見本
      院審理卷第91頁至第92頁），原審判決僅就0000000000號
      、0000000000號、0000000000號等 3支行動電話予以宣告
      沒收，而就0000000000號行動電話則並未說明任何有關是
      否宣告沒收之理由，尚有未洽。另原審判決亦未說明何以
      本件被告甲○○及被告乙○○有營利且賺取販賣第一級毒
      品差價之理由，復有未洽。被告甲○○就原審判決關於其
      共同販賣第一級毒品部分，上訴主張原審判決量刑過重，
      指摘原審判決關於其共同販賣第一級毒品部分不當，以及
      被告乙○○就原審判決關於其共同販賣第一級毒品部分，
      上訴主張其僅係幫助並非共同販賣等語，指摘原審判決關
      於其共同販賣第一級毒品部分不當，雖均無理由。惟原審
      判決關於被告甲○○及被告乙○○共同販賣第一級毒品部
      分既有上開可議之處，自應由本院將原審判決關於被告甲
      ○○及被告乙○○共同販賣第一級毒品部分暨被告甲○○
      定應執行刑部分撤銷。審酌被告甲○○、乙○○前已有如
      事實欄所載之犯罪紀錄，有臺灣高等法院被告全國前案紀
      錄表 1份在卷可稽，其二人共同販賣第一級毒品海洛因，
      藉以牟利，獲取利益，致使一般吸用毒品者，沈迷於毒癮
      品而無法自拔，直接戕害國民身心健康，間接危害社會治
      安，敗壞社會善良風氣，進而導致施用毒品之人為購買毒
      品施用而觸犯刑典之情形發生，其實際之危害程度頗為深
      遠，然因被告甲○○、乙○○實際販賣之時間非長，販售
      數量尚少，獲取之利益亦非鉅額，且被告甲○○、乙○○
      犯罪後，業均坦承全部販賣犯行，表明悔過之心，犯後態
      度良好等一切情狀，就被告甲○○販賣第一級毒品部分，
      仍量處有期徒刑12年，並與被告甲○○上開經上訴駁回之
      未經許可，持有可發射子彈具有殺傷力之改造手槍部分所
      處有期徒刑3年6月，定其應執行為有期徒刑 15年2月；就
      被告乙○○販賣第一級毒品部分，仍量處有期徒刑 10年6
      月，扣案之海洛因7小包 （合計驗餘淨重2.72公克，空包
      裝重1.17公克）、海洛因7包（合計驗餘淨重31.32公克，
      空包裝重4.71公克），係屬毒品危害防制條例第二條第二
      項第一款所規範之第一級毒品，不問屬於被告甲○○、乙
      ○○與否，爰依毒品危害防制條例第18條第1項前段之規
      定，併予諭知沒收銷燬之。至於扣案之安非他命 3包，雖
      亦屬毒品危害防制條例第2條第2項第2 款所規範之第二級
      毒品，惟被告甲○○於原審供稱該安非他命係供個人施用
      毒品使用，則該安非他命既與本案無關，自應另由被告甲
      ○○施用第二級毒品案件部分，併予處理，本院無從併予
      諭知沒收銷燬之。扣案之門號0000000000號、0000000000
      號行動電話各一支，均係屬被告乙○○所有，供與被告甲
      ○○共同販賣毒品海洛因所用之物；而扣案之門號000000
      0000號行動電話1支、杓子2支、研磨機1台、電子磅秤1台
      、分裝袋 7包等物，係屬被告甲○○所有，供與被告乙○
      ○共同販賣毒品海洛因所用之物；又0000000000號行動電
      話係被告乙○○與被告甲○○共同購買供販賣毒品海洛因
      所用之物；業據被告甲○○、乙○○供承在卷，雖未扣案
      ，惟並無證據證明已滅失，爰依毒品危害防制條例第19條
      第1項之規定，併予諭知沒收， 0000000000號行動電話，
      如不能沒收時追徵其價額或以其財產抵償之。至於扣案之
      橡膠管1條、注射針筒24支、安非他命吸食器1組等物，係
      屬被告甲○○所有供個人施用毒品所用之物，非供販賣毒
      品海洛因所用；業據被告甲○○、乙○○供述綦詳，本院
      自無從併予諭知沒收。被告甲○○、乙○○因共同販賣第
      一級毒品海洛因所得之現金合計1萬8千元，雖未經扣案，
      然既為被告甲○○、乙○○ 2人共同犯罪所得之財物，仍
      應依毒品危害防制條例第19條第1 項之規定併予諭知沒收
      ，如全部或一部不能沒收時，以其財產抵償之。
三、公訴意旨另以：被告甲○○、乙○○基於意圖營利販賣第一
    級毒品海洛因之概括犯意聯絡，分別(一)自93年10月中旬某日
    起93年12月31日止，由被告乙○○出面在臺中市○村路○○
    ○路口等處，售予葉宗憲第一級毒品海洛因，每次至少均為
    1小包1千元（每星期至少買3次，每月至少12次；(二)自93年1
    1、2月間某日起至93年12月31日止，由被告乙○○出面在臺
    中市○○路○○路口等處，售予綽號「芒果」之吳基峰第一
    級毒品海洛因，每次至少均為1小包1千元 （每星期至少買2
    次，每月至少8次） 等情，因認被告甲○○、乙○○另涉有
    違反毒品危害防制條例第4條第1項之販賣第一級毒品罪嫌云
    云。訊據被告甲○○、乙○○固坦承販賣第一級毒品海洛因
    之犯行，惟均辯稱：實際販賣毒品之時間，並非自93年10月
    中旬起，而係自94年1月初起，販售予葉宗憲之次數只有 10
    次，而販售予吳基峰之次數只有 3次，沒有起訴書記載的那
    麼多次等語。經查：
（一）對於被告甲○○、乙○○販賣毒品海洛因予葉宗憲部分：
    1.證人葉宗憲於原審審理時到庭證稱：伊自94年1月起至 94
      年3月5日止，在臺中縣大里市被告乙○○住處及臺中市○
      村路○○○路口等處，向被告乙○○購買第一級毒品海洛
      因總共8、9次，每次大約購買 1千元，警詢筆錄中所記載
      購買毒品之時間自93年10月中旬間起，並不正確，確實時
      間係在94年1、2月靠近農曆過年間等語（參照原審卷第17
      5至178頁），核與被告甲○○、乙○○於原審中供稱：自
      94年1月初起，大約販賣第一級毒品海洛因予葉宗憲 10次
      ，每次一小包1千元，都由被告乙○○出面交貨等語 （參
      照原審卷第88頁、第89頁）大致相符，且依據證人葉宗憲
      所使用之（04）00000000號室內電話進行監聽之結果，亦
      僅顯示證人葉宗憲分別於94年1月7日、94年1月9日、94年
      2月4日、94年2月9日，透過電話聯絡，向被告乙○○購買
      毒品海洛因之情，此有實施通訊監察之專案機房工作日誌
      1份在卷可稽（參照94年度警聲搜字第1166號偵查卷第135
      至140頁） 。因此，依據現有事證，對於被告甲○○、乙
      ○○販賣毒品海洛因予葉宗憲之時間，應係自 94年1月間
      起，較為合理。
    2.對於起訴書指稱，被告甲○○、乙○○於93年10月中旬起
      至93年12月31日止連續販賣予葉宗憲第一級毒品海洛因之
      犯行，無非係以證人葉宗憲於警詢中之陳述為據，惟證人
      葉宗憲業於原審審理中到庭證稱警詢中陳述之購買時間自
      93年10月中旬起並不正確，確切時間係自 94年1月起之情
      ，業如前述，且監聽紀錄亦僅能顯示證人葉宗憲於94年 1
      月間起向被告甲○○、乙○○購買毒品之行為，換言之，
      對於證人葉宗憲於警詢中之陳述，雖與證人葉宗憲於原審
      中之證述內容不相符合，然亦無任何事證足以認定證人葉
      宗憲於警詢中之陳述具有較可信之特別情況存在，則本院
      本於直接審理原則，自應以證人葉宗憲在法院接受交互詰
      問程序而為之證述內容為據，並排除證人葉宗憲於警詢中
      之審判外陳述之證據能力。因此，對於被告甲○○、乙○
      ○被訴自93年10月中旬起至93年12月31日止，販賣毒品海
      洛因予葉宗憲等情，既無任何佐證足資佐證，本院自難予
      認定。
    3.又對於被告甲○○、乙○○販賣第一級毒品海洛因予葉宗
      憲之次數，被告甲○○、乙○○供稱大約10次，而證人葉
      宗憲則證稱大約8、9次，本諸罪疑惟輕之原則，本院認為
      應以證人葉宗憲所證稱之最低次數八次為據，較有利於被
      告。至於起訴書中以證人葉宗憲於警詢中之陳述（參照94
      年度偵字第5989號偵查卷第41至44頁），推論證人葉宗憲
      每星期至少購買2次，每月至少 12次，計算證人葉宗憲實
      際購買之次數部分，既經證人葉宗憲於原審否認屬實，在
      查無其他相關佐證之前提下，僅能依據證人葉宗憲與被告
      甲○○、乙○○所陳稱之販賣次數為據。
    4.是以，被告甲○○、乙○○販賣第一級毒品海洛因予葉宗
      憲之時間應係自94年1月間起至94年3月5日止，先後8次為
      據。至於被告甲○○、乙○○自93年10月中旬起至93年12
      月31日止連續販賣毒品海洛因予葉宗憲部分，並無積極事
      證足以證明，尚無從認定。
（二）又對於被告甲○○、乙○○連續販賣毒品海洛因予吳基峰
      部分：
    1.證人吳基峰於本院審理中到庭證稱：實際購買次數沒有警
      詢筆錄記載的那麼多，第1次是在94年1月初，在臺中市○
      ○路○○路交叉口的網咖，最後1次是在94年1月底，通聯
      紀錄中所顯示之94年2月1日那次，聯絡好，尚未進行交貨
      ，伊就被查獲了，總共只買了2次而已等語 （參照原審卷
      第178、179頁），核與被告甲○○、乙○○於原審供稱：
      自94年1月初起至 94年2月1日止，大約販賣第一級毒品海
      洛因予吳基峰3次，每次1小包 1千元，都由被告乙○○出
      面送貨等語（參照原審卷第88頁、第89頁）大致相符，且
      依據證人吳基峰所使用之（04）00000000號室內電話及門
      號0000000000號行動電話之監聽紀錄顯示，實施監聽之時
      間僅為94年1月5日起至 94年1月14日止，此有實施通訊監
      察之專案機房工作日誌1份在卷可稽 （參照94年度警聲搜
      字第1166號偵查卷第141至150頁），對於證人吳基峰向被
      告甲○○、乙○○聯絡購買毒品海洛因之時間，亦僅有94
      年1月份之具體事證，因此，證人吳基峰證稱自94年1月起
      開始向被告甲○○、乙○○購買毒品海洛因，應屬合理之
      說詞。
    2.又對於起訴書指稱：被告甲○○、乙○○自 93年11、2月
      間起至93年12月31日止連續販賣第一級毒品海洛因予吳基
      峰之情，無非係以證人吳基峰於警詢中之陳述為據，惟證
      人吳基峰業於本院審理中到庭證稱警詢中陳述實際購買次
      數沒有那麼多，第一次係在 94年1月間之情，業如前述，
      且監聽紀錄亦僅能顯示證人吳基峰於 94年1月間起向被告
      甲○○、乙○○購買毒品之行為，換言之，對於證人吳基
      峰於警詢中之陳述，雖與證人吳基峰於原審之證述內容不
      相符合，然並無任何事證足以證明證人吳基峰於警詢中之
      陳述具有較可信之特別情況存在，而使本院得以排除證人
      吳基峰於原審之證述內容，改採取證人吳基峰在警詢中之
      先前陳述，在此前提下，本院自應參酌在法院直接審理程
      序中，對於證人吳基峰依法進行之交互詰問程序所取得之
      證言，資為本案中重要證據使用，並排除證人吳基峰於警
      詢中之審判外陳述之證據能力。因此，對於被告甲○○、
      乙○○被訴自 93年11、2月起至93年12月31日止，連續販
      賣毒品海洛因予吳基峰等情，在無任何事證之情況下，本
      院尚難予認定。
    3.再者，對於被告甲○○、乙○○實際販賣第一級毒品海洛
      因予吳基峰之確切時間，被告甲○○、乙○○均供稱自94
      年1月初起至94年2月1日止，先後3次，而證人吳基峰則證
      稱自94年1月初起至 94年2月1日止，先後2次，第3次沒有
      成功；本諸罪疑惟輕之原則，仍以採取最低次數 2次，對
      於被告甲○○、乙○○較為有利。因此，被告甲○○、乙
      ○○實際販售第一級毒品海洛因予吳基峰之次數，仍以證
      人吳基峰證述之自 94年1月初起至94年2月1日止先後二次
      為據。至於起訴書依據證人吳基峰於警詢中之陳述（參照
      94年度偵字第5989號偵查卷第54至57頁），推論證人吳基
      峰每星期至少買2次，每月至少8次，以為期 2月之期間，
      計算出證人吳基峰先後向被告甲○○、乙○○購買16次第
      一級毒品海洛因部分，證人吳基峰業於原審審理中否認屬
      實，公訴人既未能提出其他佐證以實其說，本院自難予採
      信為真實。
（三）按被告以外之人於審判外之言詞或書面陳述，除法律有規
      定者外，不得做為證據；又被告以外之人於檢查事務官、
      司法警察官或司法警察調查中所為之陳述，與審判中不符
      時，其先前之陳述具有較可信之特別情況，且為證明犯罪
      事實存否所必要者，得為證據；刑事訴訟法第159條第1項
      、第159條之2分別定有明文。本案中，證人葉宗憲固於警
      詢中陳稱： 「大約是93年10月中旬下午15 、16時左右，
      在臺中市大里市內新里乙○○的住居所，以新臺幣 1千元
      代價購買1小包等價之毒品海洛因。」、「最後1次是94年
      3月5日下午14時左右，在臺中市○村路○○○路口（好樂
      迪ＫＴＶ對面），同樣也是以新臺幣1千元購買1小包等價
      值之毒品海洛因。」、「實際購買次數我沒辦法計算，但
      是我大約平均一個禮拜向乙○○購買3至4次毒品海洛因。
      」等語（參照94年度偵字第5989號偵查卷第42頁），及證
      人吳基峰亦於警詢中陳稱：「大約是在93年11、12月左右
      （正確時間已經忘記），在臺中市○○路交叉路口那家網
      咖內，以新臺幣1千元代價每次向乙○○購買1小包等價值
      約可注射兩次或3次之毒品海洛因。」、「最後一次是 94
      年2月1日早上10時許左右，在臺中市○○路與忠明南路口
      ，同樣也是以新臺幣1千元購買1小包等價值之毒品海洛因
      。」、「實際購買次數我沒辦法計算，但是我大約平均 1
      個禮拜向乙○○購買2至3次毒品海洛因。」等語（參照94
      年度偵字第5989號偵查卷第55頁），事後證人葉宗憲、吳
      基峰於原審審理中作證，業已翻異前詞，業如前述，且亦
      查無任何相關事證足以佐證證人葉宗憲、吳基峰警詢之陳
      述較具真實性，本院衡諸相關事證後，更未發現證人葉宗
      憲、吳基峰之警詢供述內容有何特別可信之情況存在，因
      此，證人葉宗憲、吳基峰之警詢陳述內容，仍應列為被告
      以外之人於審判外之陳述，屬於傳聞證據，不具有證據能
      力，而應予排除。
（四）綜上所述，依據現有事證，除前開論罪科刑（即被告甲○
      ○、乙○○自 94年1月間起至93年2、3月止，連續販賣毒
      品海洛因予葉宗憲、吳基峰8次、2次之犯行）部分，業據
      證人葉宗憲、吳基峰證述屬實外，其餘部分，僅有證人葉
      宗憲、吳基峰於警詢中之陳述，惟被告以外之人於審判外
      之陳述，係屬傳聞證據，不具有證據能力，且該警詢筆錄
      之內容，亦經證人葉宗憲、吳基峰於原審審理中予以否認
      推翻，從而，對於起訴書所指訴之關於被告甲○○、乙○
      ○自93年10月中旬起至93年12月31日止，連續多次販賣毒
      品海洛因予葉宗憲、吳基峰之罪嫌，在無積極事證足以證
      明之前提下，自無從據以認定。此外，復查無其他積極事
      證，足以證明被告甲○○、乙○○有自93年10月中旬起至
      93年12月31日止共同販賣第一級毒品予葉宗憲、吳基峰之
      犯行，則被告甲○○、乙○○被訴於93年間連續販賣第一
      級毒品海洛因予葉宗憲、吳基峰之犯罪嫌疑應屬不能證明
      ，本院原應為無罪判決之諭知，惟因公訴人認被告甲○○
      、乙○○該部分販賣第一級毒品之犯行與前開論罪科刑部
      分有連續犯之裁判上一罪關係，爰均不另為無罪之諭知。
據上論斷，應依刑事訴訟法第368條、第369條第1項前段、第364
條、第299條第1項前段，毒品危害防制條例第4條第1項、第18條
第1項前段、第19條第1項，刑法第11條、第28條、第56條、第47
條、第59條、第51條第5款，判決如主文。
本案經檢察官丁○○到庭執行職務。
中　　華　　民　　國　　94　　年　　12　　月　　29　　日
              刑事第三庭  審判長法　官　王　增　瑜
                                法　官　陳　欣　安
                                法　官　胡　忠　文
上列正本證明與原本無異。
如不服本判決應於收受送達後十日內向本院提出上訴書狀，其未
敘述上訴之理由者並得於提起上訴後十日內向本院補提理由書（
均須按他造當事人之人數附繕本）。
                                書記官　陳　麗　玉
中　　華　　民　　國　　94　　年　　12　　月　　30　　日
附錄論罪科刑法條：
毒品危害防制條例第4條：
製造、運輸、販賣第一級毒品者，處死刑或無期徒刑；處無期徒
刑者，得併科新臺幣一千萬元以下罰金。
製造、運輸、販賣第二級毒品者，處無期徒刑或七年以上有期徒
刑，得併科新臺幣七百萬元以下罰金。
製造、運輸、販賣第三級毒品者，處五年以上有期徒刑，得併科
新臺幣五百萬元以下罰金。
製造、運輸、販賣第四級毒品者，處三年以上十年以下有期徒刑
，得併科新臺幣三百萬元以下罰金。
製造、運輸、販賣專供製造或施用毒品之器具者，處一年以上七
年以下有期徒刑，得併科新臺幣一百萬元以下罰金。
前五項之未遂犯罰之。
槍砲彈藥刀械管制條例第8條：
未經許可，製造、販賣或運輸鋼筆槍、瓦斯槍、麻醉槍、獵槍、
空氣槍或第四條第一項第一款所定其他可發射金屬或子彈具有殺
傷力之各式槍砲者，處無期徒刑或五年以上有期徒刑，併科新臺
幣一千萬元以下罰金。
未經許可，轉讓、出租或出借前項所列槍枝者，處五年以上有期
徒刑，併科新臺幣一千萬元以下罰金。
意圖供自己或他人犯罪之用，而犯前二項之罪者，處無期徒刑或
七年以上有期徒刑，併科新臺幣一千萬元以下罰金。
未經許可，持有、寄藏或意圖販賣而陳列第一項所列槍枝者，處
三年以上十年以下有期徒刑，併科新臺幣七百萬元以下罰金。
第一項至第三項之未遂犯罰之。
                                                  　　Ｒ
